臺灣臺中地方法院刑事判決　　　　　 94年度中簡上字第402號
上　訴　人
即　被　告　甲○○○DULI.
上列上訴人因妨害名譽案件，不服本院臺中簡易庭九十四年度中
簡字第一二七七號中華民國九十四年五月十九日第一審簡易判決
（聲請案號：臺灣臺中地方法院檢察署九十三年度偵字第二一九
三四號），提起上訴，本院管轄之第二審合議庭判決如下：
    主  文
上訴駁回。
    事  實
一、甲○○○（DULIA ESTER ARENAS ZEGARRA，以下以中文姓文
    稱呼）與丁○○（民國七十四年十二月十一日生）前因傷害
    案件（經本院於九十三年六月二十三日以九十三年度易字第
    九五一號判處甲○○○罰金二千元，經檢察官上訴後，臺灣
    高等法院臺中分院於九十三年九月九日以九十三年度上易字
    第八六四號撤銷原判決，判處甲○○○罰金二千五百元確定
    ），二人迭生爭執，於九十三年八月十九日上午十一時許，
    在臺灣高等法院臺中分院第十四刑事法庭內，上開傷害案件
    公開審理時，甲○○○竟萌生誹謗之犯意，意圖散布於眾，
    於上開公開法庭內，指摘「丁○○與五個男人睡」等語，足
    以毀損丁○○之名譽。
二、案經被害人丁○○及其母丙○○訴由臺灣臺中地方法院檢察
    署檢察官聲請簡易判決處刑。
    理  由
一、訊據上訴人即被告（下稱被告）甲○○○，固坦承有於上開
    時間、地點口出上開話語，惟矢口否認有何誹謗之犯行，辯
    稱：伊是指丁○○與其他五個男人睡在同一個房間，並非指
    她與五個男人做愛云云。惟查：右揭事實，業據被害人丁○
    ○於警詢及偵查時指訴甚詳，並經證人廖華麗於警詢及偵查
    時證述明確，而被告與被害人因傷害案件，雙方已有嫌隙，
    於案發當天被告竟於該傷害案件公開審理之法庭內，開庭至
    最後始突然向法官口出與傷害案並無關聯之上開言語，難謂
    被告無毀損被害人名譽之犯意。另證人龔志信雖於偵查時證
    稱：被害人確實有到伊公司工寮與其男友一起睡，當時工寮
    內有五個男人，我曾經向被害人提及稱說這樣會不方便，所
    以另外有騰出一間儲藏室給被害人與其男友睡等語（見偵查
    卷第二十七頁），然被告於公開法庭指摘：「丁○○與五個
    男人睡」等語，依社會一般通念，已足影響一般人對被害人
    人格之評價，足以毀損告訴人之名譽。況被害人是否有被告
    指摘之上開行為，僅涉及告訴人之私德而與公共利益無關，
    是被告上開言語，核與刑法第三百十條第三項但書之免責事
    由無涉，是證人龔志信上開證詞，並無可作為有利於被告認
    定之證據。被告上開辯解，無非飾卸之詞，不足採信。本件
    事證明確，被告犯行已堪認定。
二、核被告甲○○○所為，係犯刑法第三百十條第一項之普通誹
    謗罪，原審適用刑法第三百十條第一項、第四十一條第一項
    前段，罰金罰緩提高標準條例第一條前段、第二條規定，判
    處被告拘役二十日，及諭知易科罰金之折算標準，經核其認
    事用法均無違誤，量刑亦屬妥適，被告否認誹謗罪犯行提起
    上訴，並無理由，應予駁回。
三、據上論斷，應依刑事訴訟法第四百五十五條之一第一項、第
    三項、第三百六十四條、第三百六十八條，判決如主文。
本案經檢察官乙○○到庭執行職務。
中　　華　　民　　國　　94　　年　　8　　月　 　26　　日
                          臺灣臺中地方法院刑事第九庭
                              審判長法  官  黃 文 進
                                    法  官  陳 如 玲
                                    法  官  曾 佩 琦
上正本證明與原本無異。
本件不得上訴。
                                    書記官  賴 淵 瀛
中　　華　　民　　國　　94　　年　　8　　月　 　26　　日
附錄本案論罪科刑法條：
【刑法第三百十條第一項】
  意圖散布於眾，而指摘或傳述足以毀損他人名譽之事者，為誹
  謗罪，處一年以下有期徒刑、拘役或五百元以下罰金。
